【裁判字號】    90,上易,522
【裁判日期】    900517
【裁判案由】    詐欺
【裁判全文】
臺灣高等法院臺南分院刑事判決                九十年度上易字第五二二號    Ｇ
      上  訴  人
      即  被  告  乙  ○  ○
右上訴人因詐欺案件，不服臺灣臺南地方法院八十九年度易字第二八五五號中華民國
九十年一月三十一日第一審判決（起訴案號：臺灣臺南地方法院檢察署八十九年度偵
字第一○一四三號），提起上訴，本院判決如左：
      主      文
上訴駁回。
      事      實
乙○○明知其所有鍍金手鍊壹條並非黃金手鍊，竟仍意圖為自己不法之所有，於民國
（下同）八十九年九月一日十時許，持前開手鍊至位於台南市○○路七二三號「三普
當鋪」，向該當鋪負責人甲○○詐稱：該手鍊係黃金所做，伊欲典當等語，並將該手
鍊交予甲○○，甲○○檢視該手鍊，發現其上有劃一切痕，而足以見識其材質非黃金
所打造，僅係鍍金材質，使乙○○典當未能得逞，經甲○○報警而當場查獲，並扣得
該手鍊壹條。案經台南市警察局第五分局移送台灣台南地方法院檢察署檢察官偵查起
訴。
      理      由
一、上訴人即被告乙○○供認於右揭時、地持前開手鍊至甲○○所開設之當鋪典當，
    惟否認其有詐欺犯行，辯稱：我不知道該手鍊是假的，我是三年前從當鋪購買得
    來云云。然查，前揭事實，已據證人甲○○於偵查中證稱：該手鍊從切痕中可見
    得內部材質白白的，並非黃金所打造，而僅係鍍金的，且整條手鍊很新，可見得
    並非三年前所購得，否則，依據一般鍍金飾品壽命來看，若超過數月，就會改變
    其色澤等語，而證人本身從事當鋪業多年，對辨識金飾之真假自有其專業能力，
    且其與被告素無怨仇，自無誣陷被告之可能，是證人之證言自堪採信。況衡諸常
    情，若被告果深信該手鍊係純金打造，為何事後對該手鍊之下落不予聞問，毫不
    關心？又提不出來源證明，足見被告辯稱該手鍊是三年前購得，伊不知情云云，
    實與常情有違，而不足採信。本件事證明確，被告之犯行，應可認定。
二、查被告行為後，刑法第四十一條第一項前段已修正公布為法定刑為五年以下有期
    徒刑之罪，宣告刑在陸月以下者，亦得為易科罰金之宣告，是與修正前係規定限
    於法定刑為三年以下有期徒刑者始得易科罰金相較，自以修正後之規定為有利於
    行為人，是被告詐欺行為之時間，雖在該規定修正前，惟依刑法第二條第一項前
    段規定，仍應適用裁判時即修正後之刑法第四十一條第一項前段規定論處。核被
    告所為係犯刑法第三百三十九條第三項、第一項之詐欺取財未遂罪。被告已著手
    詐欺行為之實施而未至取得財物之結果，為未遂犯，應依刑法第二十六條前段之
    規定，減輕其刑。原審依刑法第三百三十九條第三項、第一項、第二十六條前段
    ，第四十一條第一項前段、第三十八條第一項第二款，罰金罰鍰提高標準條例第
    一條前段、第二條，並審酌被告雖前因偽造文書案件，經台灣台中地方法院判處
    有期徒刑三月確定，並宣告緩刑貳年，且緩刑部分業於八十九年五月一日期滿，
    及被告犯罪手段、犯罪態度等一切情狀，量處如被告有期徒刑四月，並諭知如易
    科罰金，以三百元折算一日；扣案手鍊條係供犯罪所用之物，且屬被告所有，已
    據其供承在卷，依法宣告沒收，認事用法及量刑均無不當。被告上訴意旨仍執陳
    詞否認其有詐欺之犯行而指摘原判決不當，為無理由，應予駁回。
據上論結，應依刑事訴訟法第三百六十八條，判決如主文。
本案經檢察官邱克斌到庭執行職務。
中    華    民    國      九十      年      五      月        十七      日
                                  臺灣高等法院臺南分院刑事第一庭
                                      審判長法官  鄭    文    肅
                                            法官  王    浦    傑
                                            法官  黃    三    哲
右正本證明與原本無異。
不得上訴。
                                      法院書記官  陳    淑    貞
中    華    民    國      九十      年      五      月       十八       日
附錄法條：
刑法第三百三十九條：
意圖為自己或第三人不法之所有，以詐術使人將本人或第三人之物交付者，處五年以
下有期徒刑、拘役或科或併科一千元以下罰金。
以前項方法得財產上不法之利益或使第三人得之者，亦同。
前二項之未遂犯罰之。


司法院資訊處製作；財團法人民間司法改革基金會備份。
